臺灣雲林地方法院刑事裁定
110年度聲字第855號
聲明異議人  
即受處分人  陳奕良



上列聲明異議人即受處分人因違反毒品危害防制條例案件，對於
臺灣雲林地方檢察署檢察官之指揮執行（110年度戒執一字第17
號）聲明異議，本院裁定如下：
    主  文
聲明異議駁回。
    理  由
一、聲明異議意旨略以：聲明異議人即受處分人陳奕良（下稱異
    議人）前因違反毒品危害防制條例案件，經本院以110年度
    毒聲字第269號裁定令入戒治處所施以強制戒治，經臺灣高
    等法院臺南分院以110年度毒抗字第565號裁定駁回抗告確定
    ，異議人另聲請重新審理，復經臺灣高等法院臺南分院以11
    0年度聲再字第94號駁回確定。惟異議人施用第一級毒品都
    是摻入香菸吸食，未曾以注射方式施用，且於執行觀察勒戒
    前和家人同住，執行完畢釋放後也必然會與家人同住、奉養
    父母，但勒戒處所評估時卻勾選以「曾注射施用」(10分)及
    「出所後未與家人同住」(5分)，致異議人評分超過60分以
    上而認有繼續施用毒品傾向，上開評估結果顯然有誤，爰依
    法聲明異議，並聲請依保安處分執行法第28條第1項前段規
    定，免除強戒治之執行等語。
二、受刑人或其法定代理人或配偶以檢察官執行之指揮為不當者
    ，得向諭知該裁判之法院聲明異議，刑事訴訟法第484條定
    有明文。又執行機關對於審判機關所為之裁判，並無審查內
    容之權，故裁判是否違法，並非執行機關所得過問，是聲明
    異議之對象，應係檢察官之執行指揮行為，而非檢察官據以
    指揮執行之裁判，故所稱「檢察官執行之指揮不當」，係指
    檢察官有積極執行指揮之違法及其執行方法有不當等情形而
    言；檢察官如依確定判決、裁定指揮執行，即無執行之指揮
    違法或其執行方法不當之可言，至於原確定判決、裁定，是
    否有認定事實錯誤或違背法令之不當，應循再審或非常上訴
    程序以資救濟，尚無就此聲明異議之餘地（最高法院108年
    度台抗字第79號裁定意旨參照）。是倘聲明異議人實質上係
    指摘原確定判決、裁定之適用法規有所違誤，而非針對檢察
    官執行之指揮認有不當，其所為聲明異議自顯無理由，法院
    應以裁定駁回其聲明異議。
三、經查：
　㈠異議人前因施用第一、二級毒品案件，經本院以110年度毒聲
    字第112號裁定送觀察、勒戒後，因認有繼續施用毒品之傾
    向，復經本院以110年度毒聲字第269號裁定令入戒治處所施
    以強制戒治，異議人不服提起抗告，經臺灣高等法院臺南分
    院以110年度毒抗字第565號裁定駁回抗告確定，復因異議人
    聲請重新審理，亦經臺灣高等法院臺南分院以110年度聲再
    字第94號駁回確定，嗣由臺灣雲林地方檢察署檢察官以110
    年度戒執一字第17號指揮書執行強制戒治，抗告人即自民國
    110年6月15日起算，入法務部○○○○○○○○執行強制戒治迄今等
    情，有前開裁定、法務部○○○○○○○○110年6月8日雲所衛字第1
    1040000170號函暨所附上開證明書及評估標準紀錄表在卷可
    憑，並經本院依職權調取上開裁定案卷核閱無訛。是臺灣雲
    林地方檢察署檢察官依據前揭確定裁定指揮執行，自難認檢
    察官執行之指揮為違法或其執行方法不當。異議人雖執前詞
    聲明異議，然觀諸其聲明異議之理由，可知其並非對檢察官
    就上開案件之指揮或執行方法有所異議，而係對上開確定裁
    定循聲明異議程序再行爭執，依前開說明，此非聲明異議程
    序可得審酌事項，聲請人執此聲明異議難謂適法。
　㈡毒品危害防制條例第20條之1第1項規定，受觀察、勒戒或強
    制戒治處分之人，於觀察、勒戒或強制戒治之裁定確定後，
    以有該條項各款所列情形之一，認為應不施以觀察、勒戒或
    強制戒治者，得以書狀敘述理由，聲請原裁定確定法院重新
    審理。而上開所稱「原裁定確定法院」，係指令被告入勒戒
    處所觀察、勒戒或令入戒治處所強制戒治而為實體裁定確定
    之法院而言。衡酌異議人本件聲明異議之真意，應係對其強
    制戒治之評估結果不服，依照前開說明，本件令異議人入戒
    治處所強制戒治而為實體裁定之「原裁定確定法院」，應係
    臺灣高等法院臺南分院，本院並非管轄法院，異議人就本件
    令入戒治處所強制戒治之裁定如欲聲請重新審理，依法應向
    原裁定確定法院即臺灣高等法院臺南分院提出聲請，併此敘
    明。
　㈢末以，法院既依觀察勒戒處所之專業評估，裁定受處分人應
    入戒治處所施以強制戒治，其期間為6個月以上，至無繼續
    強制戒治之必要為止，但最長不得逾1年，而檢察官據此自1
    10年6月18日起執行受處分人之強制戒治，於今未滿6個月，
    且無可免予繼續執行之情況。檢察官執行之指揮，可謂無違
    法或不當之處。
　㈣綜上所述，臺灣雲林地方檢察署檢察官就本件強制戒治所為
    之指揮執行，係依前開刑事確定裁定所為，其指揮執行難認
    有何違法或不當，是本件異議人之聲明異議，為無理由，應
    予駁回。
四、依刑事訴訟法第486條，裁定如主文。
中　　華　　民　　國　　110 　年　　12　　月　　2 　　日
                  刑事第六庭  法  官  鍾世芬
以上正本證明與原本無異。
如不服本裁定應於送達後5日內向本院提出抗告狀(須附繕本)。
                              書記官　李沛瑩
中　　華　　民　　國　　110 　年　　12　　月　　2　 　日